# 请教版主高手

提问人：爱下水的鱼 时间：2014-12-12 09:15:30
2013 年A公司非同一控制下取得P公司下B.C.D.E.F公司100%股权， 2014 年A公司以C.D.E.F的评估价值转让其100%股权，同时以其评估价值增加对B公司的注册资本，C.D.E.F公司中C公司净资产为负数，在此情况下，如何确认B公司的长期股权投资。

回答人：chenyiwei
赞同 4 楼、 5 楼意见。 4 楼是针对B公司个别报表层面的处理； 5 楼是针对A公司个别报表层面的处理。

提问人：houchilian 时间：2014-12-15 20:29:15
谢谢!没看懂，能详细说下吗?

回答人：chenyiwei
个别报表层面的依据是修订后长期股权投资准则第五条（一）；合并报表层面的依据是解释 6 号第二条。这两条都强调作为同一控制下合并会计处理依据的“账面价值”是“被合并方所有者权益在最终控制方合并财务报表中的账面价值份额”。